臺灣高等法院臺南分院民事判決
111年度訴易字第1號
原      告  甲女（代號AC000-A108229）

訴訟代理人  蘇淑珍律師
被      告  蔡文彰  


上列被告因妨害性自主案件，原告提起刑事附帶民事訴訟，請求
損害賠償，經本院刑事庭裁定移送前來（110年度附民字第37號
），本院於111年3月30日言詞辯論終結，判決如下：
    主  文
被告應給付原告新臺幣參拾萬元，及自民國一一０年三月十日起
至清償日止，按週年利率百分之五計算之利息。
原告其餘之訴駁回。
訴訟費用由被告負擔十分之三 ，餘由原告負擔。 
    事實及理由
一、原告主張：
　㈠伊與被告於民國108年7月間在網路上認識進而交往，詎被告
    於108年8月底、9月初之某日下午，至伊位在臺南市永康區
    住處客廳，見伊獨自一人在家，竟基於強制性交之犯意，違
    反伊之意願，將伊壓制在上開客廳沙發上，為強制性交得逞
    ，致伊懷孕（伊嗣至婦產科診所服藥流產），侵害伊之貞操
    權，伊因被告之上開行為，精神上受有極大之痛苦等情，爰
    依民法第184條第1項前段、第2項、第195條規定，提起本訴
    請求損害賠償。
　㈡並聲明：被告應給付原告新臺幣（下同）100萬元，及自刑事
    附帶民事訴訟起訴狀繕本送達之翌日起至清償日止，按週年
    利率百分之5計算之利息。
二、被告答辯：兩造之前在警局已有達成和解，和解金額6,000
    元，和解書有載明嗣後無論如何，原告或任何其他人不得再
    向伊要求其他賠償並不得再有異議及追訴等情事，原告自不
    得再向伊請求賠償。答辯聲明：原告之訴駁回。
三、兩造不爭執事項：
  ㈠被告甲○○與原告（已成年、有輕度智能障礙）於108年7月間
    在網路上認識進而交往，並於 108年7、8月間在臺南市某
　　旅館合意發生性行為。
  ㈡甲○○於108 年8 月底、9 月初某日下午，至原告位在臺南
　　市永康區住處（詳細地址詳卷）客廳，與原告發生性行為。
  ㈢原告於108年9月底發現懷孕之後流產。
四、本件爭執要點：
    原告依民法第184條第1項前段、第2項、第195條規定，請求
    被告賠償原告100萬元本息，有無理由？ 
五、得心證之理由：
　㈠按因故意、過失不法侵害他人之權利者，負損害賠償責任；
　　違反保護他人之法律，致生損害於他人者，負賠償責任；不
    法侵害他人之身體、健康、名譽、自由、信用、隱私、貞操
    ，或不法侵害其他人格法益而情節重大者，被害人雖非財產
    上之損害，亦得請求賠償相當之金額，民法第184條第1項前
    段、第2項前段、第195條第1項前段分別定有明文。經查：
    原告主張被告於108年8月底、9月初之某日下午，在原告位
    在臺南市永康區住處，對其強制性交得逞等情，為被告所不
    爭執（本院卷第59頁）。又被告因上開行為經檢察官提起公
    訴，並經臺灣臺南地方法院以109年度侵訴字第64號（下稱
    刑案一審）刑事判決被告犯強制性交既遂罪，處有期徒刑4
    年，嗣經被告提起上訴，經本院以110年度侵上訴字第273號
    刑事判決（下稱273號刑事判決）駁回上訴確定等情，有本
    院前開刑事判決附卷（見本院卷第9至16頁）可稽，並經本
    院依職權調取上開刑事卷宗核閱無訛。原告主張被告上開行
    為，侵害其貞操權，應依民法第184條第1項前段、第195條
    第1項前段規定，負侵權行為損害賠償責任，其得請求被告
    賠償精神慰撫金等語，核屬有據。
  ㈡被告辯稱兩造就其強制性交行為已成立和解，原告不得再為
    本件請求云云，原告則主張之前和解係針對懷孕部分小孩流
    產的費用和解，並不包括強制性交部分。經查：兩造固曾於
    108年12月5日書立和解書（下稱系爭和解書），有系爭和解
    書影本附於本院110年度侵上訴字第273號刑事卷（下稱刑案
    二審卷）第56頁可憑，系爭和解書記載「108年9月30日…發
    生不愉快的關係…」等語，該時間與273號刑事判決認定被告
    為強制性交行為之時間係在108年8月底、9月初某日，有所
    不同，則系爭和解書是否係針對被告為強制性交行為所致原
    告之損害而和解，已有不符之處。原告因被告之上開行為而
    懷孕，於108年9月底發現懷孕而至婦產科診所（位在臺南市
    永康區）服藥流產，上開服藥流產之時間與系爭和解書所載
    之時間「108年9月30日」相近，是原告主張系爭和解書係針
    對懷孕部分小孩流產的費用和解，並不包括被告為強制性交
    部分等語，應堪採信。而原告主張本件係就被告所為強制性
    交行為請求精神上損害賠償（本院卷第61頁），依上開說明
    ，尚難認為系爭和解書效力所及，故被告辯稱兩造就其強制
    性交行為已成立和解，原告不得再為本件請求云云，即不足
    採。
　㈢又按民法第195條所謂相當之金額，應斟酌加害人與被害人雙
    方之身分、資力與加害程度，及其他各種情形核定之；慰撫
    金是否相當，應以加害行為之加害程度及被害人所受痛苦，
    斟酌加害人及被害人之身分、經濟地位等各種情形定之（最
    高法院47年台上字第1221號、51年台上字第223號判決意旨
    參照）。本院審酌被告違反原告之意願，以上開方法對原告
    為強制性交行為，不法侵害原告之貞操權且其情節重大，又
    原告於案發後，因病名「鬱症，復發，重度無精神病特徵，
    創傷後壓力症，非特定」，自109年2月間起開始至心寬診所
    就診，於每週規律回診，接受藥物及心理治療，診察發現有
    失眠、自殺自傷意圖及行為、憂鬱低落情緒、惡夢、迴避行
    為、過度警覺等身心症狀，有該診所診斷證明書可憑（見刑
    案一審卷第49頁），可見原告精神受創之情形；又原告為高
    職畢業，現從事清潔業工作，平均月薪約29,000元，現與家
    人同住；被告為大學畢業，原從事一般作業員工作，每月薪
    水收入約3萬元，現已離婚、育有2名未成年子女（現由前妻
    照顧）、家裡有父母親等情，分別據兩造陳明在卷（本院卷
    第53、59至60頁），及本院依職權調取兩造之稅務電子閘門
    財產所得調件明細表所示兩造之財產所得資料（見本院限閱
    卷第7至14頁）等一切情狀，認原告本件請求被告賠償之精
    神慰撫金，以30萬元為適當，逾此範圍之金額，則屬無據。
六、綜上所述，原告依民法第184條第1項前段、第2項、第195條
    規定，請求被告給付30萬元，及自刑事附帶民事起訴狀繕本
    送達（於110年3月9日送達，送達證書見本院附民卷第9頁）
    翌日即110年3月10日起至清償日止，按週年利率5%計算之利
    息部分，為有理由，應予准許，逾此範圍之請求，為無理由
　　，應予駁回。
七、本件事證已臻明確，兩造其餘之攻擊或防禦方法及所用之證
    據，經本院斟酌後，均認不足以影響本判決之結果，爰不再
    逐一論列，附此敘明。
八、綜上所述，據上論結，原告之訴為一部有理由，一部無理由
    ，依民事訴訟法第79條，判決如主文。
中　　華　　民　　國　　111 　年　　4 　　月　　27　　日
                  民事第一庭    審判長法  官  翁金緞

                                      法  官  黃瑪玲   
　　　　　　　　　　　　　　　　　　　
　　　　　　　　　　　　　　　　　　　法  官  蔡孟珊 
上為正本係照原本作成。
不得上訴。
中　　華　　民　　國　　111 　年　　4 　　月　　27　　日
                                      書記官  汪姿秀